---
title: "Par()関数"
author: "Shouhei TAKEUCHI"
date: "\\today"
header-includes:
   - \usepackage{zxjatype}
   - \setmainfont{メイリオ}
   - \setjamainfont{メイリオ}
   - \setmonofont{Yutapon coding Regular}
output:
  pdf_document:
    latex_engine: xelatex
    toc: true
fontsize: 12pt
lang: "Ja"
---
\newpage

# par()関数の使い方

作図の際に、さまざまなパラメータを指定するpar()関数を使いこなすために、情報をストックしていくファイル。

## このファイルの更新情報

このファイルは`r Sys.time()`に更新されました。

* githubで公開してみた。

## データフレームの作成

最初にデータセットを準備しておく。
データフレームは簡単なものを用意しておく。

```{r}
set.seed(1)
dat <- data.frame(height = rnorm(30, 150, 10),
                  weight = rnorm(30, 40, 5),
                  sex = sample(c("M", "F"), 30, replace = TRUE),
                  village = sample(c("A", "B", "C"), 30, replace = TRUE),
                  disease = rbinom(30, 1, 0.3))
```


# グラフの見かけを調節する

表示するグラフの色や線の種類など、グラフの見かけを調整するパラメータを指定する。

## 色

色の指定のため、col、fg、bg、border引数についてまとめる。

### col

plot regionに描かれるデータシンボル、線、テキストの色の指定に利用する。軸、ラベル、タイトル、サブタイトルはcol.axis、col.lab、col.main、col.subを利用する。

#### 散布図

par()関数内のcolオプションは、plot()関数で作った散布図の、データシンボルや線と枠の線の色を変更している。plot()関数内のcolオプションでは、データシンボルの色だけが変わっている。低水準関数でのプロット（lines()関数やpoints()関数）では、plot()関数の時と同じ影響範囲となっている。

マージン（プロット領域の外側、作図領域の内側）では、mtext()関数の出力には影響している。title()関数には影響しない。

```{r scat}
op1 <- par(mfrow = c(1, 2))

op2 <- par(col = "red")
plot(dat$height, dat$weight,
     main = "par()でcol", sub = "sub",
     xlab = "xlab", ylab = "ylab")
mtext("text")
par(op2)

plot(dat$height, dat$weight, col = "blue",
     main = "plot()とmtext()でcol", sub = "sub", 
     xlab = "xlab", ylab = "ylab")
mtext("text", col = "blue")

op2 <- par(col = "red")
plot(dat$height, dat$weight,
     main = "", sub = "",
     xlab = "", ylab = "")
title(main = "par()でcol", sub = "sub",
      xlab = "xlab", ylab = "ylab")
par(op2)

plot(dat$height, dat$weight,
     main = "", sub = "", 
     xlab = "", ylab = "")
title(main = "title()でcol", sub = "sub",
      xlab = "xlab", ylab = "ylab",
      col = "blue")

op2 <- par(col = "red")
plot(dat$height, dat$weight, type = "n",
     main = "par()でcol", sub = "sub",
     xlab = "xlab", ylab = "ylab")
lines(dat$height, dat$weight)
par(op2)

plot(dat$height, dat$weight, type = "n",
     main = "lines()でcol", sub = "sub",
     xlab = "xlab", ylab = "ylab")
lines(dat$height, dat$weight, col = "blue")

op2 <- par(col = "red")
plot(dat$height, dat$weight, type = "n",
     main = "par()でcol", sub = "sub",
     xlab = "xlab", ylab = "ylab")
points(dat$height, dat$weight)
par(op2)

plot(dat$height, dat$weight, type = "n",
     main = "points()でcol", sub = "sub",
     xlab = "xlab", ylab = "ylab")
points(dat$height, dat$weight, col = "blue")

par(op1)
```

#### 箱ヒゲ図

par()関数のcolオプションは、箱ヒゲ図では枠の線にだけ反映されている。boxplo()関数内のcolオプションでは、箱の中が塗られるらしい。
boxplot()関数に関しては、他のリポジトリ（↓）でまとめたので、そちらも参照するといいかも。
https://github.com/takeshou/boxplot-summary

```{r box}
op1 <- par(mfrow = c(1, 2))
op2 <- par(col = "red")
boxplot(dat$height,
        main = "par()でcol", sub = "sub",
        xlab = "xlab", ylab = "ylab")
par(op2)

boxplot(dat$height, col = "blue",
        main = "boxplot()でcol", sub = "sub",
        xlab = "xlab", ylab = "ylab")
par(op1)
```

#### ヒストグラム

par()関数のcolオプションは、ヒストグラムでは何も影響しない。hist()関数内のcolオプションでは、バーの中が塗られるらしい。

```{r hist}
op1 <- par(mfrow = c(1, 2))
op2 <- par(col = "red")
hist(dat$weight,
     main = "par()でcol", sub = "sub",
     xlab = "xlab", ylab = "ylab")
par(op2)

hist(dat$weight, col = "blue",
     main = "hist()でcol", sub = "sub",
     xlab = "xlab", ylab = "ylab")
par(op1)
```

#### 棒グラフ

par()関数のcolオプションは、棒グラフでは何も影響しない。barplot()関数内のcolオプションでは、バーの中が塗られるらしい。

```{r bar1}
op1 <- par(mfrow = c(1, 2))
op2 <- par(col = "red")
barplot(table(dat$village),
        main = "par()でcol", sub = "sub",
        xlab = "xlab", ylab = "ylab")
par(op2)
barplot(table(dat$village), col = "blue",
        main = "barplot()でcol", sub = "sub",
        xlab = "xlab", ylab = "ylab")
par(op1)
```

積み上げ棒グラフも普通の棒グラフと同じような結果になった。

```{r bar2}
op1 <- par(mfrow = c(1, 2))
op2 <- par(col = "red")
plot(dat$sex, dat$village,
     main = "main", sub = "sub",
     xlab = "xlab", ylab = "ylab")
par(op2)
plot(dat$sex, dat$village, col = "blue",
     main = "main", sub = "sub",
     xlab = "xlab", ylab = "ylab")
par(op1)
```

#### モザイクプロット

par()関数のcolオプションは、モザイクプロットでも何も影響しない。mosaicplot()関数内のcolオプションでは、全てのモザイクが塗られた。

```{r mos}
op1 <- par(mfrow = c(1, 2))
op2 <- par(col = "red")
mosaicplot(dat$sex ~ dat$village,
           main = "main", sub = "sub",
           xlab = "xlab", ylab = "ylab")
par(op2)
mosaicplot(dat$sex ~ dat$village, col = "blue",
           main = "main", sub = "sub",
           xlab = "xlab", ylab = "ylab")
par(op1)
```

#### 長方形

par()関数のcolオプションは枠の色にだけ影響し、rect()関数のcolオプションは、四角形の塗りつぶしに関係している。

```{r rect}
op1 <- par(mfrow = c(1, 2))
op2 <- par(col = "red")
plot(0:10, type = "n")
rect(1, 1, 9, 9)
par(op2)

plot(0:10, type = "n")
rect(1, 1, 9, 9, col = "blue")
par(op1)
```


### fg
### bg
### border
rect()関数でborderを指定すると四角形の枠の色


### ltyオプションで実感
ltyオプションを高水準関数内で指定したときと、par()関数で指定したときの違いをチェックする。

```{r}
# op1 <- par(mfrow = c(2, 2))
# op2 <- par(lty = "dashed")
# plot(x1, x2, type = "l")# 線は破線
# plot(x1, x2, type = "l", lty = "solid")# 線は実線
# plot(x1, x2, type = "l")# 線は破線
# par(op2)
# par(op1)
```

# 余白
インチで指定する方法と、行数で指定する方法がある。行数で指定する方が、理解しやすいので、こちらを記述しておく。
図の構成を知っておくと良い。
プロットをするプロット領域（plot）、それにマージンを加えた作図領域（figure）、さらにその外側のデバイス領域（outer）がある。今回は、プロット領域の外側を余白とよんで、作図領域内の余白を制御するのにmarオプション、デバイス領域内で作図領域との間の余白を制御するのにomaオプションを使う。

参考：http://stat.biopapyrus.net/graph/plotarea.html
参考：http://rgraphics.limnology.wisc.edu/rmargins_sf.php

### mar、oma
```{r parmaroma}
# 作図系の領域の理解と制御
# データの作成
dat <- data.frame(x = 0:10, y = 0:10)

# データのプロット
## 「outer」領域の確保
par(oma = c(3, 3, 3, 3)) # すべてのサイドに3行

## 「figure」領域の確保
par(mar = c(5, 4, 4, 2) + 0.1) # 下5.1行、左、上4.1行、右2.1行
# par(mar = c(5.1, 4.1, 4.1, 2.1))と同じ

# プロット
plot(dat$x, dat$y, type = "n", xlab = "X", ylab = "Y")

# テキスト表示
## プロット領域（plot）
text(5, 5, "プロット領域", col = "red", cex = 2)
text(5, 4, "text(5, 5, \"プロット領域\", col = \"red\", cex = 2)",
     col = "red", cex = 1)
box("plot", col = "red") # プロット領域（plot）を囲む

## 作図領域（figure）
mtext("作図領域", side = 3, line = 2, cex = 2, col = "green")
mtext("par(mar = c(5, 4, 4, 2) + 0.1)", side = 3, line = 1,
      cex = 1, col = "green")
### 上（行は0から数える）
mtext("Line 0", side = 3, line = 0, adj = 1.0, cex = 1, col = "green")
mtext("Line 1", side = 3, line = 1, adj = 1.0, cex = 1, col = "green")
mtext("Line 2", side = 3, line = 2, adj = 1.0, cex = 1, col = "green")
mtext("Line 3", side = 3, line = 3, adj = 1.0, cex = 1, col = "green")
### 左
mtext("Line 0", side = 2, line = 0, adj = 1.0, cex = 1, col = "green")
mtext("Line 1", side = 2, line = 1, adj = 1.0, cex = 1, col = "green")
mtext("Line 2", side = 2, line = 2, adj = 1.0, cex = 1, col = "green")
mtext("Line 3", side = 2, line = 3, adj = 1.0, cex = 1, col = "green")
box("figure", col="green") # 作図領域（figure）を囲む

## デバイス領域（outer）
mtext("デバイス領域", side = 1, line = 1,
      cex = 2, col = "blue", outer = TRUE)
mtext("par(oma = c(3, 3, 3, 3))", side = 1, line = 2,
      cex = 1, col = "blue", outer = TRUE)
mtext("Line 0", side=1, line = 0, adj = 0.0,
      cex = 1, col = "blue", outer = TRUE)
mtext("Line 1", side=1, line = 1, adj = 0.0,
      cex = 1, col = "blue", outer = TRUE)
mtext("Line 2", side=1, line = 2, adj = 0.0,
      cex = 1, col = "blue", outer = TRUE)
box("outer", col="blue") # デバイス領域（figure）を囲む
```



# 複数のグラフを配置する

# 追加注記つきのグラフ






# 高水準関数内でも指定可能

# par()でのみ指定可能

# 読み込みだけ
