---
title: "Par()関数"
author: "Shouhei TAKEUCHI"
date: "\\today"
header-includes:
   - \usepackage{zxjatype}
   - \setmainfont{メイリオ}
   - \setjamainfont{メイリオ}
   - \setmonofont{Yutapon coding Regular}
output:
  pdf_document:
    latex_engine: xelatex
    toc: true
fontsize: 12pt
lang: "Ja"
---
\newpage

# par()関数の使い方

作図の際に、さまざまなパラメータを指定するpar()関数を使いこなすために、情報をストックしていくファイル。

## このファイルの更新情報

このファイルは`r Sys.time()`に更新されました。

* githubで公開してみた。

## データフレームの作成

最初にデータセットを準備しておく。
データフレームは簡単なものを用意しておく。

```{r}
set.seed(1)
dat <- data.frame(height = rnorm(30, 150, 10),
                  weight = rnorm(30, 40, 5),
                  sex = sample(c("M", "F"), 30, replace = TRUE),
                  village = sample(c("A", "B", "C"), 30, replace = TRUE),
                  disease = rbinom(30, 1, 0.3))
```


# グラフの見かけを調節する

表示するグラフの色や線の種類など、グラフの見かけを調整するパラメータを指定する。

## 色

色の指定のため、col、fg、bg、border引数についてまとめる。

### col

plot regionに描かれるデータシンボル、線、テキストの色の指定に利用する。軸、ラベル、タイトル、サブタイトルはcol.axis、col.lab、col.main、col.subを利用する。

#### 散布図

par()関数内のcolオプションは、plot()関数で作った散布図の、データシンボルや線と枠の線の色を変更している。plot()関数内のcolオプションでは、データシンボルの色だけが変わっている。低水準関数でのプロット（lines()関数やpoints()関数）では、plot()関数の時と同じ影響範囲となっている。

マージン（プロット領域の外側、作図領域の内側）では、mtext()関数の出力には影響している。title()関数には影響しない。

```{r scat}
op1 <- par(mfrow = c(1, 2))

op2 <- par(col = "red")
plot(dat$height, dat$weight,
     main = "par()でcol", sub = "sub",
     xlab = "xlab", ylab = "ylab")
mtext("text")
par(op2)

plot(dat$height, dat$weight, col = "blue",
     main = "plot()とmtext()でcol", sub = "sub", 
     xlab = "xlab", ylab = "ylab")
mtext("text", col = "blue")

op2 <- par(col = "red")
plot(dat$height, dat$weight,
     main = "", sub = "",
     xlab = "", ylab = "")
title(main = "par()でcol", sub = "sub",
      xlab = "xlab", ylab = "ylab")
par(op2)

plot(dat$height, dat$weight,
     main = "", sub = "", 
     xlab = "", ylab = "")
title(main = "title()でcol", sub = "sub",
      xlab = "xlab", ylab = "ylab",
      col = "blue")

op2 <- par(col = "red")
plot(dat$height, dat$weight, type = "n",
     main = "par()でcol", sub = "sub",
     xlab = "xlab", ylab = "ylab")
lines(dat$height, dat$weight)
par(op2)

plot(dat$height, dat$weight, type = "n",
     main = "lines()でcol", sub = "sub",
     xlab = "xlab", ylab = "ylab")
lines(dat$height, dat$weight, col = "blue")

op2 <- par(col = "red")
plot(dat$height, dat$weight, type = "n",
     main = "par()でcol", sub = "sub",
     xlab = "xlab", ylab = "ylab")
points(dat$height, dat$weight)
par(op2)

plot(dat$height, dat$weight, type = "n",
     main = "points()でcol", sub = "sub",
     xlab = "xlab", ylab = "ylab")
points(dat$height, dat$weight, col = "blue")

par(op1)
```

